

# Danilo Santos Cavalcante

## Desenvolvedor Front end Trainee/Júnior

Disponibilidade para viagem e mudança de estado

- (11) 944939323
- daniloadscavalcante@gmail.com
- https://daniloadscavalcante.netlify.app/
- in linkedin.com/in/daniloadscavalcante/
- https://github.com/daniloadscavalcante
- Jd. São luis z/n, São Paulo SP



#### **IDIOMAS**

- Inglês
- Proativo Organizado Resiliência

0 0 0 0

Comunicativo
 Determinação



#### **HABILIDADES**

- ◆ HTML5◆ ◆ ◆ ◆ ◆◆ CSS3◆ ◆ ◆ ◆ ◆
- JAVASCRIPIT • • •
- BOOSTRAP 5
- FIGMA
- PHOTOSHOP
- GIT • •



### **PERFIL**

Sou formado em Análise de sistemas pela Universidade Anhanguera (2016 - 2019), tive a oportunidade de conhecer o desenvolvimento web onde me fascinou e despertou a curiosidade de me aprofundar neste mundo. Atualmente tenho alguns projetos pessoais e outros que atuei como Freelancer estes refletem um pouco da experiência que eu adquiri. Com esses desafios obtive novos conhecimentos em desenvolvimento web, dentre eles posso destacar: HTML, Css, JavaScript, conceitos de Mobile First, levantamento de requisitos, conhecimentos de design layout. Atualmente estou cursando sistemas para internet e estudado bootstrap e Javascript, acredito que a tecnologia sempre estará evoluindo, portanto, devemos sempre evoluir com ela e as suas ferramentas. Por isso tenho buscado conhecer mais sobre novas tecnologias e ferramentas que surgido no mercado. Atualmente estou oportunidades que me permitam desenvolver minhas habilidades e melhorar minha reputação no mercado de trabalho. Desta forma, pretendo provar a minha determinação e competência na possibilidade de adquirir novos conhecimentos.



## **FORMAÇÃO**

- Centro Universitario FAM | 03/2022 06/2024
   1º semestre cursando sistemas para internet. EAD
- Universidade Anhanguera Campus Marte | 02/2016 06/2019
   Tecnologia em análise e desenvolvimento de sistema.



### **CURSOS-EXTRACURRICULAR**

- Udemy Academy: Curso front end 2019
   O curso ensina tecnologias de front end web básico em html5, css3, bootstrap e javascript. Semântica das tags
- Senai: Competência Transversal-lógica de Programação 2018
   O curso ensina conceitos de lógica de programação
- CURSOS IAG: HTML e CSS essencial 2018
   O curso ensina sobre as tags html e css, nível básico
- Universidade UNG: Desvendando os mistérios do Linux -2017
   O curso ensina conceitos do linux, estruturas, comandos básicos no terminal, cp,rm,ls, ls-a... executar programas através do terminal



## **EXPERIÊNCIAS**

(•) Cirúrgica Lucena | 01/2021 - 10/2021.

**Web designer:** Criação de banners, alterações de fotos, descrição do produto e criação de novos anúncios no ecommerce. Alterações no ERP cadastros de produtos.

(●) Assistência Técnica Japa | 09/2018 - 04/2019.

**Técnico:** realizava orçamentos e consertos de computadores, instalação de sistemas, notebook, celulares, tablets e atendimento ao cliente

Eletrônica jaclesom | 04/2016 - 06/2018.

**Técnico:** realizava orçamentos e consertos de aparelhos eletrodomésticos e atendimento ao cliente.